Inventaris van het archief van de Centrale Dienst der Arbeidsinspectie: Directeur-Generaal van de Arbeid, 1888-1950 (ca. 1975)
Nationaal Archief, Den Haag
- Supplementen op het archief 1983, 1984-1986, II.
  - Taak. Belangenbehartiging (351), 3
    - Arbeidersbescherming. Wetten. (-1.838), 3.7
      - Arbeidswet (AW) (-1.838), 3.7.2
        - Dossiers:, 1774
          8435 I 2: Toepassing art. 28 AW 1919 - Overwerkvergunning - Kalkzandsteenindustrie, 1937.
        - Dossiers:, 1775
          8435 I 2 VII: Toepassing art. 28 AW 1919 - Overwerkvergunning - Kalkzandsteenindustrie, 1937-1938.
          8435 I 2 VIII: Toepassing art. 28 AW 1919 - Overwerkvergunning - Kalkzandsteenindustrie, 1939-1941.
          -1.838.142: Overwerk (art. 28, AW) - Kalkzandsteenindustrie, 1948-1950.
          -1.838.142: Overwerk (art. 28, AW) - Kistenfabrieken en kassenbouwers, 1938.
        - Dossiers:, 1776
          -1.838.143.2 kantoren: Inhalen verlet door feestdagen, 1927-1948.
          -1.838.143.2 kantoren 5): Inhalen verlet door vacanties, 1937.
          -1.838.14 kantoren alg: Overwerk (art. 52 AW - art. 12 WBK) algemeen, 1937-1942.
          -1.838.14 bankkantoren: Overwerk bankkantoren, 1937.
          -1.838 14 i V 1): Overwerk bankkantoren, 1941-1950.
        - Dossiers:, 1777
          -1.838.14 II: Overwerk bankkantoren, 1937-1938.
          -1.838.14 III: Overwerk bankkantoren, 1938-1941.
          -1.838.14 kantoren 2): Overwerk (art. 52 AW - art. 12 WBK) - Cassiëres in bioscopen, 1939-1940.
          -1.838.14 kantoren 3): kantoren drukkersbedrijf, 1937-1939.
          -1.838.14 kantoren 4): verzekeringskantoren, 1939-1941.
          -1.838.14 kantoren 5): spaarbankkantoren, 1937-1938.
          -1.838.14 AW/WBKH: Werktijdenbesluit Koffiehuizen en Hotels; Seizoenvergunning hotels te Valkenburg, 1949-1950.
          -1.838.14 AW/Werktijdenbesluit: Winkels art. 10.11 - Correspondentie inzake overwerk, 1939-1950.
          -1.838.142 fow art. 29: Overwerk ex art. 29 AW (couponboekjes), 1929-1949.
          -1.838.14: kantoren art. 52.6 Overwerk d.m.v. het verstrakken van couponboekjes, (art. 52.6 AW), 1937-1939.
        - Dossiers:, 1778
          8435 VII 1: Toepassing art. 28 AW 1919 Overwerk - Kleedingindustrie, 1925-1937.
          8435 XII 27: Toepassing art. 28 AW 1919 - Verleenen van overwerkvergunningen, Kleinijzerindustrie (Metaalwaren), Emaillefabrieken, 1926-1931.
          8435 VI 18: Toepassing art. 28 AW 1919 Overwerk - Klompenmakers, 1920-1930.
          -1.838.142: Overwerk ex art. 28 AW in klompenindustrie, 1940-1941.
          8435 VI: Toepassing ex art. 28 AW Overwerk - Knoopenfabrieken, 1925.
          8435 VI: Toepassing ex art. 28 AW Overwerk - Knoopenfabrieken, 1941.
          8435 VI: Toepassing ex art. 28 AW Overwerk - Kassenbouwers en Kistenfabrieken. 1924-1930.
        - Dossiers:, 1779
          -1.838.143.2 fow 2): Koude en warmte, 1921-1947.
          -1.838.142 kousen: Overwerk (art. 28 AW) Kousenfabrieken, 1940.
          -1.838.142 kousen: Overwerk (art. 28 AW) Kousenreparatrices, 1942-1949.
          8435 IX 2 en 3: Toepassing art. 28 AW 1919 Overwerk - Leder: Schoenen, 1925-1930.
          8435/III 2 - 99: Toepassing art. 28 AW 1919 Overwerk - Leder: Lithographie, 1922-1938.
          8435/III 2 - 99: Toepassing art. 28 AW 1919 Overwerk - Leder: Lithographie, 1938-1941.
          Resumptielijst 8435/III: Toepassing art. 28/22 AW 1919 (Verleenen van overwerkvergunning Maandagochtendbladen en Zondagavondbladen, 1931-1949.
        - Dossiers:, 1780
          8435 III M: Toepassing art. 28 AW 1919 Overwerkvergunning - Maandagochtendbladen, 1919-1928.
          8435 III M: Toepassing art. 28 AW 1919 Overwerkvergunning - Maandagochtendbladen, 1928-1937.
          8435 III M: Toepassing art. 28 AW 1919 Overwerkvergunning - Maandagochtendbladen, 1937-1941.
          8435/VI 20: Toepassing art. 28 AW 1919 Overwerk - Mandenmakers, 1920-1930.
          -1.838.142: Overwerk art. 28 AW - Mandenmakerijen, 1931-1938.
        - Dossiers:, 1781
          -1.838.142: Overwerk (art. 28 AW) - Mattenfabrieken, 1942.
          -1.838.142: Overwerk (art. 28 AW) - Meubelmakers en Behangers, 1939-1940.
          84355: Toepassing art. 28 V lid AW 1919 Groepen XI, XII en XIII dossier I; Metaalindustrie en Scheepswerven, 1922-1926.
          84355: Toepassing art. 28 V lid AW 1919 Groepen XI, XII en XIII dossier II, 1929-1939.
          -1.838.142: Overwerk (art. 28 AW) - Metaalindustrie, 1937-1949.
        - Dossiers:, 1782
          -1.838.142: Overwerk (art. 28 AW) - Naaisterateliers, 1941-1942.
          8435051: Toepassing artikel 28 der AW 1919 - Twee- en drieploegenstelsel (nachtarbeid), 1920-1939.
          84350412: Overwerk ten behoeve van den Nederlandschen Arbeidsdienst; Barakkenbouw, 1941.
          -1.838.142: Overwerk (art. 28 AW) - Nettenboeterijen, 1947.
          8435/XIX 6: Toepassing art. 28 AW 1919 Overwerk - Oesterkwekers, 1928-1945.
          8435/V 20: idem, Olie, 1922-1929.
          8435043: Werktijdregeling in tijd van oorlog of mobilisatie, 1939-1942.
        - Dossiers:, 1783
          -1.838.142,: Overwerk (art. 28 AW) - Papierfabrieken, 1937-1948.
          8435/XI: Plattelandssmeden en wagenmakers, 1930-1940.
          8435051: Toepassing art. 28 AW 1919 - Twee- en drieploegenstelsel (nachtarbeid), 1939-1949.
          8435/XVII e: Toepassing art. 28 AW 1919 Overwerk - Poeliers, 1920-1935.
        - Dossiers:, 1784
          8435044: Toepassing van art. 28 der AW 1919 - Werktijdregeling in openbare bedrijven; Staatsbedrijf Posterijen, Telegrafie en Telefonie, 1921-1929.
          8435/XII: Toepassing art. 28 AW 1919 - Overwerkvergunning - Rijwielfabrieken, 1922-1928.
          -1.838.142: Overwerk (art. 28 AW) - Rijwielfabrieken, 1936.
          8435/XII: Toepassing art. 28 AW 1919 Verlenen van overwerkvergunning; Rijwielherstellers, 1920-1931.
          -1.838.142: Overwerk Rijwielherstellers, 1932-1948.
          8435/XIII 14 IV: Toepassing art. 28 AW 1919 - Scheepsbouw- en machinefabrieken en metaalwarenfabrieken, 1928-1931.
          84355: Toepassing art. 28 AW 1919 Groep IX - Schoen - en Laderfabrieken, 1923-1929.
          84355: Toepassing art. 28 AW 1919 Groep IX - Schoen - en Laderfabrieken, 1924-1933.
          -1.838.142: Overwerk (art. 28 AW) Sigarenfabrieken, 1930-1942.
        - Dossiers:, 1785
          84355: Toepassing art. 28, 7e lid AW 1919 Groep IX - Schoen- en Lederindustrie, 1930-1942.
          -1.838.142: Overwerk art. 28 AW - Schoenindustrie, 1939-1949.
          8435 XVII d: Toepassing art. 28 AW 1919 Overwerk - Sigaren en Tabak, 1921-1927.
        - Dossiers:, 1786
          8435 XVII a: Toepassing art. 28 AW 1919 Overwerk - Slagers, 1928-1931.
          8435 XVII a: Toepassing art. 28 AW 1919 Overwerk, Slagers en darmslijmerijen, 1931-1941.
          -1.838.142: Overwerk (art. 28 AW) - Slagerijen, 1947.
          -1.838.142: idem, Smeden en wagenmakers, 1945.
          -1.838.142.2 fow 5): Conflicten - Stakingen, 1921-1941.
          8435/XVII e: Toepassing art. 28 AW 1919 - Suikerfabrieken, 1919-1927.
          -1.838.142: Overwerk (art. 28 AW) - Suikerfabrieken, 1936.
        - Dossiers:, 1787
          8435 VI 18: Toepassing art. 28 AW 1919 - Teenhandelaren en Rietmeubelfabrikanten en Teenschillerijen, 1921-1930.
          -1.838.142: Overwerk (art. 28 AW) - Teenschillerijen, 1947.
          8435/X/6: Terpgraverijen - Toepassing art. 28 AW 1919, 1925-1928.
          -1.838.142 fow 4): Tentoonstellingen, 1928-1931.
          8435 XV I: Toepassing art. 28 AW 1919 - Textielindustrie, 1921-1929.
          84355: Toepassing art. 28 7e lid AW 1919 Groep XV - Textielfabrieken en Vlasserijen, 1922-1942.
        - Dossiers:, 1788
          8435/XV II: Toepassing art. 28 AW 1919 Overwerk - Textielindustrie, 1929-1938.
          -1.838.142: Overwerk (art. 28 AW) in Textielindustrie, 1938-1940.
          -1.838.142: Overwerk (art. 28 AW) in Textielindustrie, 1945-1959.
        - Dossiers., 1789
          -1.838.142: Overwerk (art. 28 AW) in Touwfabrieken, 1938.
          8435 III: Toepassing art. 28 AW 1919 Overwerkvergunning - Typografie, 1920-1924.
          8435 III: Toepassing art. 28 AW 1919 Overwerkvergunning - Typografie, 1931-1938.
          8435 III: Toepassing art. 28 AW 1919 Overwerkvergunning - Typografie, 1938-1943.
        - Dossiers:, 1790
          -1.838.142: Overwerk (art. 28 AW) in Veenderijen, 1939-1941.
          -1.838.142 fow: Werktijdverschuiving, inhalen verlet, 1922-1949.
          84350581: Toepassing art. 28 AW 1919 - Verschuiving van den werktijd in verband met verduistering, 1940-1943.
          -1.838.142: Overwerk (art. 28 AW) in Visrokerijen, 1946-1949.
          -1.838.143.2 fow 6): Commissie ter bestudering probleem verzetting wettelijke tijd, 1948-1950.
          8435 XV 17: Toepassing art. 28 AW 1919 Overwerk - Vlasserijen, 1921-1939.
          -1.838.142: Overwerk (art. 28 AW) in Vlasserijen, 1940-1942.
        - Dossiers:, 1791
          84355: Toepassing art. 28 7e lid AW 1919 Groep XVII E Voedings- en Genotmiddelen, 1922-1927.
          8435 VII 16: Toepassing art. 28 AW 1919 Overwerk - Wasscherijen, 1915-1929.
          8435 VII 16: Toepassing art. 28 AW 1919 Overwerk, Wasscherijen en ververijen, 1929-1938.
          8435025: Overwerk in verband met watersnood, 1926-1934.
        - Dossiers:, 1792
          8435 IV: Toepassing art. 28 AW 1919 Overwerkvergunning - Waterstaatswerken en Wegenbouw, 1930-1938.
          -1.838.142: Overwerk Waterstaatswerken, 1931-1941.
          8435 IV III: Toepassing art. 28 AW 1919 Overwerkvergunning - Waterstaatswerken en Wegenbouw, 1938-1939.
          8435 IV III: Toepassing art. 28 AW 1919 Overwerkvergunning - Waterstaatswerken en Wegenbouw, 1939-1941.
        - Dossiers:, 1793
          8435 IV: Regularisatie van Wegenbouw Asphalt en Beton, 1928-1933.
          8435042 I: Toepassing van art. 28 der AW 1919 - Werktijdregeling bij werkverschaffing en werkverruiming, 1923-1938.
          8435042 II: Werktijdregeling bij Werkverruimingswerken, 1938-1944.
          84350421: Werktijdregeling voor werkverschaffing en werkverruiming; Goedkeuring regelingen voor diverse werken, 1941-1947.
          8435011: Interpretatie art. 28 AW 1919 - Winkels annex werkplaats, 1930-1942.
          -1.838.142: Overwerk (art. 28 AW) - Witwasserijen, 1939-1950.
        - Dossiers:, 1794
          8435 XVII c: Toepassing art. 28 AW 1919 - Overwerk - Zuivelindustrie, 1920-1922.
          8435 XVII c: Toepassing art. 28 AW 1919 - Overwerk - Zuivelindustrie, 1928-1933.
          8435 XVII c: Toepassing art. 28 AW 1919 - Overwerk - Zuivelindustrie, 1933-1937.
          8435 XVII c: Toepassing art. 28 AW 1919 - Overwerk - Zuivelindustrie.
        - Dossiers, 1795
          8435 XVII c: Toepassing art. 28 AW 1919 - Zuivelindustrie i.v.m. rekening-courant systeem, 1938-1941.
          8435 XVII c: Toepassing art. 28 AW 1919 Overwerkvergunning Zuivelindustrie, 1940-1945.
          -1.838.142: Overwerk (art. 28 AW) Zuivelindustrie, 1947-1949.
        - Dossiers:, 1796
          8436 I: Toepassing van artikel 29 der Arbeidswet 1919 (Overwerkvergunningen), 1920-1929.
          8436 II: Toepassing van artikel 29 der Arbeidswet 1919 (Couponboekje), 1929.
          8437: Toepassing art. 30 der AW 1919 - Bijkomstige vergunningen, afwijking werktijdbepalingen in fabrieken en werkplaatsen, 1933.
          8438: Toepassing art. 31 der AW 1919 (Rusttijden), 1920-1940.
          84381: Toepassing A.M.v.B. ex art. 31.1 en 7 en 68, 11 AW 1919; (Rustijden- en Arbeidstijdenbesluit), 1920-1936.
          301.380: Totstandkoming en wijziging van een algemene maatregel van bestuur ex art. 31, sub 1 der Arb.wet 1919 (Afwijking rusttijd), 1919-1932.
        - Dossiers:, 1797
          842: Naleving van de bepalingen der AW 1919 inz. arbeid buiten fabrieken en werkplaatsen - Algemeen dossier, 1919-1938.
          84200: Art. 32 Zondagsarbeid van vrouwen en jeugdige personen buiten fabrieken, werkplaatsen en winkels, 1919-1927.
          8439 I: Toepassing art. 32 der AW 1919, 1920-1925.
          8439: Toepassing art. 32 AW 1919, 1925-1938.
          84392: Toepassing art. 32.2 AW 1919 voor reistijd van monteurs, 1920-1929.
          -1.838.136 fow: Arbeid buiten de onderneming (art. 32 AW), 1924-1950.
        - Dossiers:, 1798
          842 II: Naleving van de bepalingen der AW 1919 inz. arbeid buiten fabrieken, werkplaatsen - Algemeen dossier, 1946.
          8439: Toepassing art. 32 AW 1919, 1938-1948.
          843931 I: Toepassing art. 32 AW (eventueel ook 43, 48 en 53) t.a.v. personen die het nevenberoep in het amusementsbedrijf uitoefenen (musicus, artist, dansleraar e.d.), 1934-1942.
          843932: Toepassing art. 32 AW t.a.v. personen die als nevenberoep dat van kellner uitoefenen, 1934-1942.
          -1.838.136 fow 3): Arbeid buiten de onderneming (art. 32 AW) - Amusementsbedrijf, 1939-1948.
          inliggend: -1.838.136 fow Art. 32 AW Dillettantisme, 1939-1940.
        - Dossiers:, 1799
          84391 VI: Beroepen ex art. 32 der Arbeidswet 1919- Arbeid buiten fabrieken en werkplaatsen door arbeiders die in fabrieken of werkplaatsen plegen te werken (Nevenberoep), 1939.
          84391 VII: Beroepen ex art. 32 AW 1919- Arbeid buiten fabrieken en werkplaatsen door arbeiders die in fabrieken of werkplaatsen plegen te werken (Nevenberoep), 1939-1942.
          84391 VIII: Beroepen ex art. 32 AW 1919- Arbeid buiten fabrieken en werkplaatsen door arbeiders die in fabrieken of werkplaatsen plegen te werken (Nevenberoep), 1941-1949.
        - Dossiers:, 1800
          -1.838.1 art. 33 a broodb: Begrip "broodbakkerij", 1925-1940.
          -1.838.112.84 broodb: Bijzondere omstandigheden (b.v. reinigingsdienst), 1929.
          -1.838.1 art. 33c broodb: Begrip "bakkersgezel", 1936.
          -1.838.11 broodb. 1): Klachten wegens overtreding werktijdbepalingen broodbakkerijen, 1946-1949.
          -1.838.1 AW DIIIA: Totstandkoming en wijziging der Arbeidswet 1919, 1938-1940.
          -1.838.1 AW DIV: Totstandkoming en wijziging der Arbeidswet 1919, 1939-1946.
        - Dossiers:, 1801
          80000 I: Adviescommissie inzake wijziging paragraaf 4 (bakkerij-bepalingen) der Arbeidswet 1919, 1926-1927.
          80000 II: Adviescommissie inzake wijziging paragraaf 4 (bakkerij-bepalingen) der Arbeidswet 1919, 1927.
        - Dossiers:, 1802
          844 I: Hoofdstuk IV par. 4 der Arbeidswet 1919, Arbeid in broodbakkerijen (Algemeen dossier), 1919-1920.
          844 II: Toepassing..... idem, 1921-1923.
          844 III: Toepassing..... idem, 1923-1925.
          844 IV: Toepassing..... idem, 1926-1927.
          844 V: Toepassing..... idem, 1928-1938.
        - Dossiers:, 1803
          844 VI: Toepassing..... idem, 1938-1949.
          8440 I: Toepassing art. 35 der AW 1919 (werktijd bakkers), 1922-1925.
          8440 II: Toepassing art. 35 der AW 1919 (werktijd bakkers), 1925-1934.
          8440 III: Toepassing art. 35 der AW 1919 (werktijd bakkers), 1936-1946.
          ---: Vonnissen bakkerijen (AW art. 35), 1923-1932.
        - Dossiers:, 1804
          -1.838.142.2 broodb.1): Concurrentie, 1920-1933.
          -1.838.142.2 broodb.2): Crisis, mobilisatie en oorlogsomstandigheden, 1940-1946.
          -1.838.143 broodb.1): Inhalen verlet door vacantie, 1930-1941.
          -1.838.142.2 broodb.3): Levering aan wederverkopers (depothouders, zelfst. broodventers, parlevinkers, filialen), 1922-1947.
          -1.838.142.2 broodb.1): Levering aan hotels, pensions en jeugdherbergen, 1923-1950.
          -1.838.142.2 broodb.alg: Motieven voor vervroegde levering, 1922-1948.
        - Dossiers:, 1805
          -1.838.113 broodb: Rusttijden Broodbakkerijen, 1938-1941.
          -1.838.142.2 broodb.3): Tentoonstellingen, 1923-1928.
          84481: Versch brood in hotels en restaurants, 1924-1935.
          84482: Actie voor versch brood bij het ontbijt (1936), 1936-1938.
          -1.838.132 broodb: Zondagsarbeid (art. 35.1. AW) o.a. zuurdeegproces, 1933-1948.
          -1.838.135 art. 35.2c: Behandeling roggebrood, 1923-1946.
          -1.838.135 broodb: Arbeid tussen bepaalds uren (art. 35, 2e lid AW), 1936.
          -1.838.135 art. 35.2a: Aanvangsuur op Zaterdag, 1936-1948.
          84403 VII: Vervroegd aanvangsuur in bakkerijen met tenminste 6 gezellen, (art. 35.2AW), 1946-1947.
        - Dossiers:, 1806
          -1.838.135 art. 35.2f: Vervroegd aanvangsuur in broodbakkerijen, 1947-1949.
          -1.838.1 AW Art. 35, 1949-1950.
          -1.838.135 broodb: Arbeid tussen bepaalde uren, (art. 35.2 AW) i.v.m. rijsproces, 1949.
          -1.838.135 art. 35.5: Verklaringen ex art. 35.5 AW, 1920-1931.
          -1.838.135 art. 35.6: Vervoeren, verkopen of afleveren van brood op bepaald uur, 1923-1945.
          -1.838.135 art. 35.6: Begrip "brood", 1927-1940.
          -1.838.142: Overwerk (art. 42 en 35.7 AW), 1945-1949.
          84406 II: Vergunningen ex art. 35.10 AW 1919 - Groepsverkoop- en vervoerverg, 1925-1943.
          -1.838.12 art. 37: Voorarbeid ex art. 35 en 37 AW, 1920-1947.
          -1.838.11: Werk- en rusttijden (art. 35 en 40 AW), 1936-1949.
          -1.838.112.82: Werktijden enz. van bepaalde personen (meesterknechts enz.), 1948.
        - Dossiers:, 1807
          -1.838.142.2: Motieven voor overwerk (artt. 42 en 35.7 AW) algemeen, 1920-1950.
          -1.838.142.2: Levering aan schepen en vissers, 1922-1950.
          8446332: Toepassing art. 42 AW in combinatie met art. 35 AW (Najaar) i.v.m. Isr. feestdagen, 1931-1941.
          84460 a: Toepassing art. 42 AW in combinatie met art. 35 AW Algemeen, niet tot beschikking voerend, 1931-1938.
          844632: idem, i.v.m. R.K. feestdagen, 1931-1945.
          8446312 I: idem, i.v.m. St. Nicolaas, Kerstmis, Oud-/Nieuwjaar, 1931-1949.
        - Dossiers:, 1808
          8446331: Toepassing art. 42 AW in combinatie met art. 35 AW (Voorjaar) i.v.m. Isr. feestdagen Paschen en Pinksteren, 1932-1942.
          8446311: Toepassing art. 42 AW in combinatie met art. 35 AW (Voorjaar), i.v.m. Paschen, Hemelv.dag, Pinksteren, 1932-1944.
          8446312: Toepassing art. 42 AW in combinatie met art. 35 AW (Voorjaar), i.v.m. St.Nicolaas, Kerstmis, Oud-/Nieuwjaar, 1938-1944.
          -1.838.142.2 broodb. 4): Vervroegde levering i.v.m. bijzondere omstandigheden, 1942-1949.
          -1.838.142. broodb: Normen beoordeling aanvragen afwijken werktijdbepalingen, 1945-1947.
        - Dossiers:, 1809
          8441: Toepassing art. 36 AW (Joodsche bakkerijen), 1928-1929.
          84410: Totstandkoming en wijziging van A.M.v.B. ex art. 36.3b AW 1919; (zie ook totstandkoming Werktijdenbesluit), 1919-1936.
          84411: idem, (Arbeid in Joodsche bakkerijen), 1920-1922.
          84414: Beroepen ex art. 36.8 AW (Verklaring van Joodsche bakkerij), 1922.
          84416: Beschikkingen ex art. 36.10 AW (Voor wijziging Juli 1922 36.8) Gelijkstelling gedeelte bakkerij met Joodsche bakkerij, 1921-1931.
          8842: Toepassing van art. 37 AW 1919 (Afwijking werkuren bakkerijen), 1922-1942.
          84420: Beroepen ex art. 37.4 der AW 1919 (Afwijking werkuren bakkerijen), 1937-1938.
          84420: Beroepen ex art. 37.4 der AW 1919 (Afwijking werkuren bakkerijen), 1938-1939.
          84420 150 t.m: idem, Voorarbeid bestaande in het gereedmaken van deeg en ovens, 1939-1941.
        - Dossiers:, 1810
          8443: Toepassing art. 38 AW 1919 (Alleenwerkend patroon bakkerij), 1920-1930.
          84430: Totstandkoming, wijziging en toepassing A.M.v.B. ex art. 38.4 AW 1919, 1920-1933.
          84432 IV: Beroepen ex art. 38.8 AW 1919 (Vergunning nachtarbeid alleenwerkende patroons) Thans beroepen ex art. 31.1 KB 15 Mrt. 1934 Stbl. 109, 1931-1940.
          -1.838.12 art. 38 AW: Nachtarbeid alleenwerkende patroons (art. 38 AW), 1933-1948.
          8444: Toepassing van art. 40 der AW 1919 (Werktijden bakkerijen), 1922-1939.
          8445: Vergunningen ex art. 41.1 der AW 1919 (Afwijking bakkers voor verzorging krijgsvolk), 1921-1946.
        - Dossiers:, 1811
          8446: Toepassing van art. 42 der Arbeidswet 1919 (Overwerk bakkers), 1920-1938.
          8446341: Toepassing art. 42 b AW - Jubileumfeesten, 1923.
          8446343: Toepassing art. 42.6 AW - Verjaardagen leden van het Koninklijk Huis, 1931-1939.
          8446046: Toepassing art. 42 AW (in combinatie met art. 35 AW) - Overwerk t.b.v. de Duitsche Overheid, 1940.
          8446058: Toepassing art. 42 AW (in combinatie met art. 35.7 AW) - Overwerk bakkerijen; Verschuiving van den werktijd in verband met verduistering, 1940-1944.
          -1.838.136 broodb: Arbeid buiten broodbakkerijen (art. 43 AW), 1920-1940.
          301470: Beroepen ex art. 43.3 der Arbeidswet 1919 (Arbeid buiten bakkerij door gezel, die in bakkerij pleegt te werken), 1925-1938.
          -1.838.136 broodb: Beroepen ex art. 43 AW, 1947-1949.
        - Dossiers:, 1812
          -1.838.11: Apotheken Arbeids- en rusttijden (art. 57 AW; artt. 2, 3, 13, 14 en 15 WBA. 1933-1950.
          855110: Arbeidslijst - Algemeen, 1919-1950.
          -1.838.1 AW art. 67: Arbeidskaarten, 1920-1948.
          851102: Onvoldoende ingevulde of blanco arbeidslijsten, 1920-1928.
          85116: Arbeidslijsten voor kantoren, 1923-1941.
          301.135: Beschikkingen ex art. 68.14 der Arb.wet 1919. (Vaststelling vorm, waarin aan bepalingen omtrent arbeidsregister of arbeidslijst moet worden voldaan). 1924-1930.
          85119: Toepassing van art. 68 AW 1919 t.a.v. verplegingsinrichtingen, 1929-1932.
          301.1310: Toepassing van art. 68 AW t.a.v. winkels, 1929-1944.
          862: Agenten en filiaalhouders, (art. 68), 1931-1937.
          84117: Toepassing van art. 68 AW 1919 t.a.v. Apotheken, 1933.
        - Dossiers:, 1813
          851151: Toepassing van art. 68 AW 1919 t.a.v. filialen van grootwinkelbedrijf, 1936-1949.
          85114: Arbeidslijst voor bakkerijen, 1938-1939.
          85118: Arbeidslijst voor koffiehuizen en hotels; Par. 8 AW 1919 Hfdst. V, 1938-1956.
          -1.838.1 AW art. 68.1a: Ondertekening arbeidslijst, 1920-1935.
          -1.838.1 AW art. 68.1a: Arbeidslijsten, werkroosters, 1920-1937.
          -1.838.1 AW art. 68.1a: Arbeidslijsten, kantoren, 1937-1940.
          -1.838.1 AW art. 68.1a: Arbeidslijsten, kantoren, 1938-1946.
          -1.838.1 AW art. 68.1a: Arbeidslijsten, winkels, 1931-1948.
          -1.838.1 AW art. 68.1a: Ondertekening arbeidslijst, 1935-1940.
        - Dossiers:, 1814
          -1.838.1 AW art. 68.1b: Arbeidsregister, 1920-1946.
          -1.838.1 AW art. 68.1b: Arbeidsregister, 1946-1950.
          -1.838.1 AW art. 68.11: Register en kaartsysteem als bedoeld in art. 73.2. WBF., 1936-1940.
          -1.838.1 AW art. 68.11: Toepassing art. 6811 AW en artt. 65-74 WBF t.a.v. fabrieken en werkplaatsen, 1937-1941.
          -1.838.1. AW art. 68.12: Vrijstelling art. 68.12 AW (Algemeen), 1923-1950.
          851190: Vrijstellingen ex art. 6812 AW 1919 (Vrijstellingen arbeidsl?).
          Vrijstelling verplegingsbesluit, 1929.
          -1.838.1 AW art. 68.12: Vrijstelling ex art. 68.12 AW voor winkels; (C.A. Brenninkmeijer), 1936-1950.
          -1.838.1 AW art. 68.12: Vrijstellingen ex art. 68.12. AW, 1940-1949.
          85113: Arbeidslijst voor fabrieken of werkplaatsen, 1920-1935.
          -1.838.1 AW art. 69: Toepassing art. 69 AW, 1938-1940.
        - Dossiers:, 1815
          -1.838.1 AW: A.M.v.B. o.a. ex art. 72 AW betreffende arbeid van jeugdige personen aan boord van zeeschepen, 1919-1949.
          8561: Vrijstelling ex art. 1, 2e lid van A.M.v.B. ex art. 72 bis AW 1919; Arbeid aan boord van schepen van personen beneden 15 jaar of nog leerplichtig, 1947.
          -1.838.1 AW art. 73-76: Schijnovereenkomsten, 1931-1939.
          -1.838.1 AW art. 73-76: Schijnovereenkomsten, 1927-1932.
          -1.838.1 AW art. 73-76: Aansprakelijkheid naleving AW (artt. 73-76), 1921-1934.